【裁判字號】    98,聲,1966
【裁判日期】    980804
【裁判案由】    聲請撤銷羈押
【裁判全文】
臺灣臺北地方法院刑事裁定              98年度聲字第1966號
聲  請  人  甲○○
即  被  告
                    （
選任辯護人  林柏男律師
上列被告因公共危險等案件（98年度偵字第12672 號），聲請具
保停止羈押，本院裁定如下：
    主  文
聲請駁回。
    理  由
一、聲請意旨如附件聲請狀所載。
二、本件辯護人為聲請人即被告甲○○聲請停止羈押，其聲請意
    旨雖謂「為就98年訴字第1196號被訴公共危險等案，聲請撤
    銷羈押事」，惟其聲請內容卻又載明「茲聲請停止羈押並說
    明如下：」、「懇請鈞院停止羈押，准予被告交保」（聲請
    狀第1 頁、第4 頁）等語，且聲請依據尚引用刑事訴訟法第
    110 條第1 項、第101 條之2 前段（聲請狀第1 頁），本院
    探求聲請狀之真意應係聲請具保停止羈押，是該聲請狀聲請
    撤銷羈押之文字，顯係誤載，合先敘明。
三、按被告經法官訊問後，認為所犯為死刑、無期徒刑或最輕本
    刑為5 年以上有期徒刑之罪，犯罪嫌疑重大，且非予羈押，
    顯難進行追訴、審判或執行者，得羈押之。刑事訴訟法第10
    1 條第1項 第3 款定有明文。次按被告或辯護人得隨時具保
    聲請停止羈押，此觀刑事訴訟法第110 條第1 項自明。而法
    院究應否准許被告所為具保停止羈押之聲請，首應審酌被告
    之聲請是否符合刑事訴訟法第114 條不得駁回其聲請之情形
    ，即所犯最重本刑為3 年以下有期徒刑、拘役、或專科罰金
    之罪者；懷胎5 月以上或生產後2 月未滿者；現罹疾病，非
    保外治療顯難痊癒者。次則應考量羈押被告之原因是否繼續
    存在，故法院應就當初依刑事訴訟法第101 條第1 項第3 款
    規定對被告執行羈押之原因是否存在為之論斷。此外，參酌
    刑事訴訟法第101 條之2 「被告經法官訊問後，雖有第101
    條第1 項或第101 條之1 第1 項各款所定情形之一而無羈押
    之必要者，得逕命具保、責付或限制住居」規定之精神，法
    院於被告聲請停止羈押時，亦應就有無繼續羈押被告之必要
    性詳為斟酌。茲分別審酌如下：
四、經查：
  (一)本件被告因涉犯刑法第173 條第3 項、第1 項之放火燒燬現
    有人所在之建築物未遂罪嫌，經本院於民國98年7 月15日被
    告送審訊問後，認其罪嫌重大，且所犯為最輕本刑5 年以上
    有期徒刑之罪，有羈押之必要，依刑事訴訟法第101 條第1
    項第3 款之規定予以羈押在案。
  (二)被告固以曾於98年2 月1 日在新光醫院實施心導管手術，至
    今仍因心臟節律不整、自體的冠狀動脈粥樣硬化，需按時服
    藥控制為由，聲請具保停止羈押，惟經本院函詢臺灣臺北看
    守所是否可以提供被告所需之醫療照護一節，據臺灣臺北看
    守所函覆稱「收容人因高血壓及心臟疾病收容於本所病舍療
    養，98年6 月17日戒送亞東紀念醫院心臟血管內科門診診療
    ，診斷『心臟節律不整、自體的冠狀動脈粥樣硬化』，目前
    定期於所內門診追蹤治療，據最近一次【98年7 月22日】診
    療時測量血壓133/92毫米汞柱，脈搏每分鐘80次，尚屬穩定
    ，依其病況應可持續所內門診追蹤治療或依病況需要戒送外
    醫」，此有臺灣臺北看守所98年7 月27日北所衛字第098000
    8544號函暨就診病歷單、亞東紀念醫院診斷證明書在卷可憑
    ，足認被告雖因心臟疾病而健康狀況不佳，然尚可以在臺北
    看守所內定期門診以獲得醫療服務。又被告於羈押期間既能
    依病況需要由臺北看守所戒送外醫，且臺北看守所於被告就
    診後均會檢具該次之診斷證明書供本院參酌，是若被告經就
    醫後診斷結果如有因上開疾病需進行長期住院醫治之必要，
    本院自當依醫師開立診斷書內說明准予被告保外就醫，惟迄
    目前依臺灣臺北看守所向本院陳報被告上開疾病相關診斷資
    料，不符合非予保外治療難以痊癒之要件，足見臺灣臺北看
    守所對於被告之病情，尚能提供必要之醫療服務，而無保外
    醫治之必要。
  (三)又被告長期居住中國福建省廈門市，為進行心導管手術才返
    回臺灣，此經被告於本院訊問時供明在卷，並有法務部入出
    境資訊連結作業1 紙附卷可查，足見被告生活重心係在中國
    而非臺灣，若率爾同意具保停止羈押，顯有造成聲請人出境
    不歸而無從審判之風險。本院審酌被告所犯刑法第173 條第
    3 項、第1 項之放火燒燬現有人所在之建築物未遂罪係法定
    最輕本刑有期徒刑7 年以上有期徒刑之重罪，且所為對社會
    治安危害甚大，以被告所犯罪名及犯案情節，無從以具保、
    責付、限制住居等手段代替，因此予以羈押，尚不違比例原
    則，倘准許被告停止羈押交保在外，恐難確保其於後續刑事
    訴訟、執行程序中到案接受執行，故應認仍有繼續羈押被告
    之必要。
五、綜上，本院認前以刑事訴訟法第101 條第1 項第3 款規定對
    被告實施羈押之原因仍屬存在，且不能因具保而使之消滅，
    本件復查無刑事訴訟法第107 條至第109 條所示法定羈押原
    因消滅之情形，亦無同法第114 條各款所定情形，而有繼續
    羈押被告之必要，故本件聲請即難准許，應予駁回。
六、據上論斷，應依刑事訴訟法第220 條裁定如主文。
中    華    民    國    98    年    8     月    4     日
                  刑事第十八庭審判長法  官  胡宗淦
                                    法  官  游士珺
                                    法  官  林芳華
以上正本證明與原本無異。
如不服本裁定，應於送達後5日內，向本院提出抗告狀。
                                    書記官  林鈴芬
中    華    民    國    98    年    8     月    4     日


司法院資訊處製作；財團法人民間司法改革基金會備份。
